臺灣臺南地方法院民事裁定
                                  111年度家調裁字第109號
聲  請  人  乙○○    住○○市○○區○○街000巷0弄00號

相  對  人  甲○○○



上列當事人間請求確認親子關係不存在事件，本院裁定如下：
    主    文
一、確認聲請人乙○○與相對人甲○○○之母子關係不存在。
二、程序費用新臺幣3,000元由相對人負擔。
    理    由
一、按本件確認親子關係不存在事件屬當事人不得處分之事項，
    但兩造前經血緣鑑定，對於醫療機構出具之血緣鑑定報告書
    檢驗結果真正性不爭執，並依家事事件法第33條規定，合意
    聲請本院裁定終結，自應由本院依前揭規定而為裁定。
二、次按就法律所定親子或收養關係有爭執，而有即受確認判決
    之法律上利益者，得提起確認親子或收養關係存在或不存在
    之訴，為家事事件法第67條第1項所明定。蓋親子關係存否
    ，乃以事實上血緣為基礎，且涉及兩造間之父母子女地位是
    否存在，不只影響雙方之身分，關於雙方因該身分而產生之
    法律關係亦將隨之變動。再者戶籍登記事項，係因當事人申
    報錯誤所致者，為更正戶籍上之記載，依戶籍法施行細則第
    16條第6款之規定，當事人可憑涉及事證確認之法院確定裁
    判、檢察官不起訴處分書、緩起訴處分書，或國內公證人之
    公、認證書等，向戶政事務所申請更正登記。本件聲請人之
    戶籍資料上載明相對人為其母，兩造間已發生法律上之親子
    關係，現聲請人否認兩造間之血緣關係存在，顯足影響兩造
    間私法上親屬、扶養、繼承等身分關係之存否，而使聲請人
    前開主張之法律上地位有受侵害之危險，此不安狀態，法院
    得以判決加以除去，揆諸首揭說明，應認聲請人提起本件訴
    訟有即受確認判決之法律上利益。
三、本件聲請意旨略以：
(一)據聲請人生父丙○○○生前告知，聲請人為生父丙○○○與丁○○○
    於民國49年7月20日所生，當時生父丙○○○與相對人婚姻關係
    存續中，因相對人婚後無子嗣，聲請人之生父與相對人二人
    以偽造之出生證明至戶政事務所將聲請人登記為丙○○○與相
    對人之婚生子女，以傳熊家子嗣。惟生父似仍與丁○○○相戀
    持續交往，並與相對人感情日漸疏遠，約於聲請人4歲時協
    議離婚，之後生父並與丁○○○結婚。而相對人離開熊家後則
    音訊全無，且自戶籍謄本資料得知，相對人於55年2月間已
    改嫁。
(二)自聲請人有記憶以來，一直是生母丁○○○撫育長大，對身分
    證上登記之母熊許錦雀則全無記憶，生父曾告知聲請人其與
    相對人以偽造之出生證明至戶政事務所將聲請人登記為其二
    人之婚生子女乙事，惟因此行為觸犯刑法使公務員登載不實
    罪，擔心生父會被判刑，因而不敢向法院或戶政事務所聲請
    更正。
(三)然聲請人近日接獲衛生福利部新營醫院及臺南市政府社會局
    函文，得知相對人目前因病住院治療，並由臺南市政府社會
    局安置中，且因相對人戶籍資料上登記有子嗣一名即聲請人
    ，因此相對人無法順利申辦相關社會福利，故聲請人為釐清
    真實血統身分，並利相對人順利申請社會福利補助，為此聲
    請裁定如主文第一項所示等語。
四、經查：
(一)聲請人主張其登記為相對人之子乙節，業據提出戶籍謄本為
    憑，自可信為真正。
(二)惟聲請人主張其與相對人間並無親子血緣關係乙節，則提出
    成大醫院婦產部分子遺傳室血緣鑑定報告書為據。經審閱該
    報告記載「…本系統所檢驗之DNA點位可排除甲○○○…與乙○○…
    之血緣關係，其親子關係指數(CPI)為0.000000，親子關係
    概率值…為0.000000%」等內容，核與聲請人上開主張之事實
    相符。
(三)佐以聲請人復於調解期日製作合意程序筆錄，相對人則出具
    合意裁定聲請書，兩造均對於國立成功大學附設醫院111年7
    月29日成附醫婦產字第1110015681號函暨成大醫院婦產部分
    子遺傳室111年7月25日血緣鑑定報告書（病歷號碼：000000
    00號）之檢驗結果真正性、聲請人非自相對人所生、聲請人
    於111年7月25日知悉非相對人受胎等事實均不爭執，有本院
    合意程序筆錄及合意裁定聲請書存卷可查。
(四)綜合上開事證，聲請人主張其與相對人間並無母子之血緣關
    係之事實，應屬真實可採。從而，聲請人請求確認聲請人與
    相對人間之親子關係不存在，為有理由，應予准許。
五、依家事事件法第33條第1項、第51條、民事訴訟法第78條、
    第87條第1項，裁定如主文。
中　　華　　民　　國　　111 　年　　9 　　月　　30　　日
                  家事法庭    法　官  　許育菱
以上正本係照原本作成。
如對本裁定抗告須於裁定送達後10日內向本院提出抗告狀，並應
繳納抗告費新臺幣1,000元。
中　　華　　民　　國　　111 　年　　9 　　月　　30　　日
                              書記官　曾建中